臺灣彰化地方法院刑事判決　　　　　　　　　　　　　九十三年度訴字第二二一號
　　公　訴　人　臺灣彰化地方法院檢察署檢察官
　　被　　　告　甲○○
右列被告因違反毒品危害防制條例案件，經檢察官提起公訴（九十三年度毒偵字第一
八三號、第四０九號），於本院準備程序中，被告就被訴事實為有罪之陳述，經裁定
改行簡式審判程序，本院判決如左：
    主  文
甲○○連續施用第一級毒品，處有期徒刑柒月。扣案之注射針筒參支、塑膠鏟子壹支
及止血帶參條，均沒收。
    事  實
一、甲○○曾於民國九十二年間，因施用第一級毒品案件，經本院以九十二年度毒聲
    字第二一六三號裁定，令入勒戒處所施以觀察勒戒，因無繼續施用毒品之傾向，
    於九十二年十一月二十五日觀察勒戒執行完畢。詎其猶未能戒除毒癮，復於前揭
    觀察勒戒釋放後五年內，基於施用第一級毒品海洛因之概括犯意，自九十二年十
    二月二十二日起至九十三年二月八日止，在彰化縣員林鎮公共廁所內，以將海洛
    因摻水置入針筒注射之施用方式，每三、四天施用一次，而連續施用海洛因多次
    。嗣於下述時、地，分別為警查獲：(一)九十三年一月十四日下午七時許，在彰化
    縣員林鎮○○路三七九號，為警當場查扣其所有，方便供施用海洛因之注射針筒
    二支、塑膠鏟子一支及止血帶二條；(二)九十三年二月十日下午三時二十分許，在
    彰化縣員林鎮○○街二十三號之三，為警當場查扣其所有，方便供施用海洛因之
    注射針筒一支及止血帶一條。
二、案經彰化縣警察局員林分局報告臺灣彰化地方法院檢察署檢察官偵查起訴。
    理  由
一、按除被告所犯為死刑、無期徒刑、最輕本刑為三年以上有期徒刑之罪或高等法院
    管轄第一審案件者外，於前條第一項程序進行中，被告先就被訴事實為有罪之陳
    述時，審判長得告知被告簡式審判程序之旨，並聽取當事人、代理人、辯護人及
    輔佐人之意見後，裁定進行簡式審判程序；除簡式審判程序及簡易程序案件外，
    第一審應行合議審判，刑事訴訟法第二百七十三條之一第一項、第二百八十四條
    之一分別定有明文。本件被告甲○○所涉係死刑、無期徒刑、最輕本刑為三年以
    上有期徒刑之罪或高等法院管轄第一審案件以外之罪，並於本院行準備程序時就
    被訴事實為有罪之陳述，本院合議庭依前揭規定，經評議結果，裁定改由受命法
    官獨任行簡式審判程序，先予敘明。
二、右揭犯罪事實，業據被告甲○○於本院審理時坦承不諱，且其於九十三年一月十
    四日及九十三年二月十日經警採尿送驗結果，均呈嗎啡陽性反應，此有彰化縣衛
    生局九十三年二月二日、九十三年二月二十三日煙毒尿液檢驗成績書各一紙附卷
    可稽（見毒偵字第一八三號卷第十頁、毒偵字第四０九號卷第二０頁），此外，
    尚有注射針筒三支、塑膠鏟子一支及止血帶三條，扣案足資佐證，是被告自白核
    與事實相符。又被告前因施用第一級毒品案件，經本院以九十二年度毒聲字第二
    一六三號裁定，令入勒戒處所施以觀察勒戒，因無繼續施用毒品之傾向，於九十
    二年十一月二十五日觀察勒戒執行完畢，此有臺灣高等法院被告全國前案紀錄表
    存卷可按，其於觀察勒戒執行完畢五年內，再犯本件毒品危害防制條例第十條之
    罪，事證明確，其犯行洵堪認定，應依法論科。
三、查被告前因施用毒品案件，經觀察、勒戒執行期滿釋放，復於五年內再度施用第
    一級毒品海洛因，核其所為，係犯毒品危害防制條例第十條第一項之施用第一級
    毒品罪。被告於施用第一級毒品前後持有海洛因之低度行為，為施用之高度行為
    所吸收，不另論罪。其先後多次施用第一級毒品犯行，時間緊接，方法相同，觸
    犯構成要件相同之罪，顯係基於概括犯意為之，為連續犯，應依刑法第五十六條
    規定，以一罪論，並加重其刑。爰審酌被告已因施用毒品案件，經歷觀察、勒戒
    處遇措施，卻未能知所收斂而遠離毒害，戒毒意志尚非堅定，品行非端，惟念及
    被告於犯罪後尚能坦承犯行，態度堪稱良好，且施用毒品固戕害個人健康至深，
    然就他人權益之侵害仍屬有限，及其犯罪目的、手段等一切情狀，核情量處如主
    文所示之刑。扣案之注射針筒三支、塑膠鏟子一支及止血帶三條，均為被告所有
    ，方便供其施用第一級毒品海洛因所用之物，業據被告自承在卷，且前開物品均
    非屬專供施用毒品之器具，應依刑法第三十八條第一項第二款規定，宣告沒收之
    。
四、至被告被訴自九十二年十一月十七日起至九十二年十二月二十一日間某日，及九
    十三年二月九日中午某時，亦涉有連續非法施用第一級毒品罪嫌部分，經查：被
    告於本院審理時堅稱其施用第一級毒品海洛因之時間，係自九十二年十二月二十
    二日起至九十三年二月八日止，而卷附被告之尿液呈現嗎啡陽性反應者，係被告
    於九十三年一月十四日及同年二月十日為警查獲後所採集，是尚乏證據足資證明
    被告於九十二年十一月十七日起至九十二年十二月二十一日間某日內，有施用第
    一級毒品罪嫌；又查，被告自承於九十三年二月十日採尿前，係於九十三年二月
    八日施用第一級毒品海洛因，是依據前開彰化縣衛生局煙毒尿液檢驗成績書所示
    ，僅能證明被告曾於採尿前九十六小時內之某時，確有施用第一級毒品海洛因之
    情，被告既自承係於九十三年二月八日施用，即無其他證據足資證明被告於九十
    三年二月九日亦有施用第一級毒品之犯嫌，從而，就前開部分，原應為無罪之諭
    知，惟公訴意旨認此部分與前開有罪部分有連續犯之裁判上一罪關係，故本院不
    另為無罪之諭知，附此敘明。
據上論斷，應依刑事訴訟法第二百七十三條之一第一項、第二百九十九條第一項前段
，毒品危害防制條例第十條第一項，刑法第十一條前段、第五十六條、第三十八條第
一項第二款，判決如主文。
本案經檢察官吳怡盈到庭執行職務
中      華      民      國    九十三    年      四      月     十二     日
                                臺灣彰化地方法院刑事第三庭
      法      官  簡 婉 倫
右正本證明與原本無異。
如不服本判決，應於判決送達後十日內，向本院提出上訴狀( 須附繕本 )。
                                    法院書記官  林 盛 輝
中      華      民      國    九十三    年      四      月     十二     日
毒品危害防制條例第十條
施用第一級毒品者，處六月以上五年以下有期徒刑。
施用第二級毒品者，處三年以下有期徒刑。
